臺灣臺北地方法院民事裁定              100年度抗字第251號
抗  告  人  手宇科技有限公司
法定代理人  袁志明
相  對  人  聯強國際股份有限公司
法定代理人  苗豐強
上列當事人間請求本票裁定事件，抗告人對於民國100年9月14日
本院所為之100年度司票字第9630號裁定提起抗告，本院裁定如
下：
    主  文
抗告駁回。
抗告程序費用新臺幣壹仟元由抗告人負擔。
    理  由
一、按執票人向本票發票人行使追索權時，得聲請法院裁定後強
    制執行，票據法第123條定有明文。次按本票執票人，依票
    據法第123條規定，聲請法院裁定許可對發票人強制執行，
    係屬非訟事件，此項聲請之裁定，及抗告法院之裁定，僅依
    非訟事件程序，以審查強制執行許可與否，並無確定實體上
    法律關係存否之效力，如發票人就票據債務之存否有爭執時
    ，應由發票人提起確認之訴，以資解決（最高法院57年台抗
    第76號判例參照）。又按發票人得記載對於票據金額支付利
    息及其利率。利率未經載明時，定為年利6釐（即6%）。利
    息自發票日起算。但有特約者，不在此限，票據法第28條定
    有明文，又此項規定於本票準用之，票據法第124條復有明
    定。
二、抗告意旨略以：相對人於民國98年11月間累計積欠抗告人進
    貨折讓獎勵金共計新臺幣（下同）13萬932元，期間僅有支
    付42,125元，尚欠餘額88,807元迄未給付，相對人反以抗告
    人共同簽發之本票為由，要求履行不實之金額22萬839元，
    並按年息6%計息實有爭議。又相對人所持抗告人共同簽發之
    本票並無利息之約定，且相對人積欠抗告人13萬932元長達1
    年10個月之久皆未付利息，原裁定卻准許自100年9月7日起
    至清償日止，按年息6%計息實難信服。再相對人請求支付22
    萬839元，亦無任何憑證證明抗告人確實積欠該筆款項，僅
    依上開本票即認定抗告人積欠22萬839元實有未當，為此提
    起抗告，求為將原裁定廢棄等語。
三、經查，本件相對人主張其執有抗告人於97年3月5日共同簽發
    之本票1紙，內載金額為100萬元，付款地在臺北市○○○路
    ○ 段75號4樓，利息未約定，免除作成拒絕證書，到期日100
    年9月7日。詎於到期後經提示，僅獲支付部分款項，尚餘22
    萬839元未獲付款，為此聲請原法院裁定准予強制執行等情
    ，業據提出與所述相符之本票為證（見原審卷第2頁），系
    爭本票從形式上觀之，要件並無不合，抗告人為共同發票人
    ，依票據法第5條第2項規定自應連帶負責，至抗告人所稱相
    對人積欠其進貨折讓獎勵金之主張縱然屬實，亦屬實體上法
    律關係存否之爭執，依首開說明，非本件非訟程序所得加以
    審究。又觀諸上開本票並無記載利率之約定，則依據上揭票
    據法第124條準用同法第28條第2項之規定，本票利率未經載
    明時，定為年息6%，是故，原審以年息6%計算上開本票之利
    息，裁定准予強制執行，亦無不合。從而，原裁定准許系爭
    本票強制執行，於法並無違誤，抗告意旨仍執前詞指摘原裁
    定不當，求予廢棄，為無理由，應予駁回。
四、據上論結，本件抗告為無理由，依非訟事件法第46條、第21
    條第2項、第24條第1項，民事訴訟法第495條之1第1項、第4
    49條第1項、第78條，裁定如主文。
中    華    民    國   100    年    12    月    21    日
                  民事第四庭  審判長法  官  張瑜鳳
                                    法  官  林秀圓
                                    法  官  鄭佾瑩
以上正本係照原本作成
本裁定不得再抗告
中    華    民    國   100    年    12    月    21    日
                                    書記官  李云馨